【裁判字號】    95,竹小,19
【裁判日期】    950221
【裁判案由】    損害賠償
【裁判全文】
臺灣新竹地方法院簡易庭小額民事判決    95年度竹小字第19號
原      告  丙○○
被      告  甲○○
兼 上 一人
訴訟代理人  乙○○
上當事人間請求損害賠償事件，本院於中華民國95年2月7日言詞
辯論終結，判決如下：
    主    文
原告之訴及假執行之聲請均駁回。
訴訟費用新台幣壹仟元由原告負擔。
    事實及理由
一、原告之聲明：被告應將車號TW-1697號自小客車回復原狀，
    並應連帶給付原告新台幣（下同）三萬七千元，及自起訴狀
    繕本送達翌日起至清償日止，按年息百分之五計算之利息。
二、事實摘要：
（一）原告起訴主張：
      被告甲○○於民國94年3月9日21時25分許，駕駛自小客車
      行經新竹市○○街、西濱路口時，撞及原告駕駛之TW-169
      7號自小客車，導致TW-1697號自小客車毀損，經送車廠研
      判修復原狀需五個工作天，而TW-1697號自小客車乃原告
      每天上下班所使用之交通工具，送修時無法使用，而原告
      每天從苗栗到新竹市上班，單程距離為73公里，來回為14
      6公里，以計程車資每公里二十元計算，原告花費一萬四
      千六百元，而先前被告二人同意送修，但雙方又因修車期
      間被告二人是否提供其他車輛供原告使用一事無法達成共
      識，致未能修復，從而，原告日後勢必再將TW-1697號自
      小客車送修五個工作天，再花費一萬四千六百元之計程車
      資，另原告因無法上班受有精神損害，爰請求精神上之損
      害賠償七千八百元。又被告乙○○雖非肇事者，但係被告
      甲○○車險公司之職員，亦應負責。為此，依據侵權行為
      之法律關係，訴請被告將TW-1697號自小客車回復原狀，
      並連帶賠償原告三萬七千元，及自起訴狀繕本送達翌日起
      至清償日止，按年息百分之五計算之利息等語。
（二）被告則共同辯解如下：
      本件車禍肇事原因尚有爭議，縱令被告甲○○當時搶黃燈
      ，但原告行車方向仍為紅燈，原告亦有違規之處，而TW-1
      697號自小客車送修回復原狀無須五個工作天，原告請求
      計程車資與精神上之損害賠償均無理由等語。
三、本院之判斷：
（一）經查車號TW-1697號自小客車並非原告所有，而係訴外人
      曾貴豐所有之事實，有原告提出之行車執照影本在卷足憑
      ，亦經原告自承在卷，原告既非所有權人，雖TW-1697號
      自小客車因本件車禍受損，仍不可認為係原告之所有權受
      到損害。從而，原告請求被告將前述車輛回復原狀，於法
      不合，無從准許。
（二）本院依職權調閱本件車禍資料，依據新竹市○○○道路交
      通事故調查報告表、道路交通事故談話紀錄表所載，被告
      乙○○確實並非車輛之駕駛人，而被告甲○○警詢時陳稱
      ：「我沿西濱北往南行駛於內線車道，於上述時地我遠遠
      看對面號誌桿號誌為黃燈，我在通過路口時與一部沿宮口
      街左轉西濱往南之自小客TW-1697號發生擦撞」，原告警
      詢時則稱：「我沿宮口街左轉西濱往南行駛，當時號誌為
      綠燈，我行駛至路口時一部自小克8U-2709號沿西濱北往
      南直行闖紅燈，在路口發生擦撞，我車右後車門受到撞擊
      ，二車均沒有人受傷」等語，又佐以卷附現場照片，堪可
      認定縱令原告甲○○駕車有過失，但並非故意以背於善良
      風俗之方法加損害於他人。第按，民法第192條第1項、第
      193條第1項所定得以請求「增加生活上需要之費用」，限
      於發生死亡或身體、健康受到侵害之結果。如前所述，TW
      -1697號自小客車非原告所有，原告亦未因本件車禍受到
      身體、健康之侵害，是縱認原告主張該自小客車平日均供
      伊平日上下班之用，但被告甲○○既非故意以背於善良風
      俗之方法加損害於原告，雖原告因系爭車輛毀損造成使用
      不便，但此部分因而增加之計程車資費用尚非法律規定得
      以請求賠償之範疇。原告此部分之請求，亦不應准許。
（三）不法侵害他人之身體、健康、名譽、自由、信用、隱私、
      貞操，或不法侵害其他人格法益而情節重大者，被害人雖
      非財產上之損害，亦得請求賠償相當之金額，民法第195
      條第1項前段規定甚明，依據文義解釋，若非上開列舉之
      權利受損，自不在得以請求精神上損害賠償之範圍。本件
      原告雖主張因車輛送修無法上班受到精神上之損害，然觀
      之原告所陳，與身體、健康、名譽、自由、信用、隱私、
      貞操受到不法侵害均無涉，依法自不在得以請求之列，是
      此份之請求，亦不能准許。
（四）關於被告乙○○部分，如前所述，其並非本件車禍之行為
      人，雖任職於保險公司，但原告主張之各項請求是否符合
      保險理賠事由而應予理賠，乃保險公司應否負責之事宜，
      而與被告乙○○個人無涉。本件原告基於侵權行為之法律
      關係請求被告乙○○個人回復原狀或金錢賠償，均於法無
      據，應予駁回。
（五）本件事証已臻明確，兩造其餘攻防或立証，或與本案之爭
      點無涉，或與判決之結果不生影響，爰無庸一一論列，附
      此敘明。
（六）據上論結，本件原告之訴為無理由，依民事訴訟法第436
      條之19第1項、第78條，判決如主文。
中    華    民    國    95    年    2    月    21    日
                  新竹簡易庭    法  官  李珮瑜
上列為正本係照原本作成。
如對本判決上訴，非以違背法令為理由，不得為之，且須於判決
送達後20日內向本院提出上訴狀（須按他造當事人之人數附繕本
）。
中    華    民    國    95    年    2     月    21    日
                                書記官  廖佳玲


司法院資訊處製作；財團法人民間司法改革基金會備份。
